# 新准则-非货币性福利以公允价值计量

提问人：浪蝶 时间：2015-10-24 12:12:31
职工薪酬新准则解释中，企业提供非货币性福利的，应以公允价值计量。但 2015 注会教材举例中，仍然是按照折旧金额确认的应付职工薪酬。
请教各位，假如企业自有房屋低价出租给 10 个职工，市场价值 1000 元/月，实际收取 400 元/月，房屋月折旧 5000 ，如何进行账务处理？按公允价值 1000 元*10人确认其他业务收入和 应付职工薪酬，折旧 5000 确认其他业务支出？

回答人：chenyiwei
你所举例子的数字不合理，月折旧额是否应为 500 而不是 5000 ？ 如果是，则你所举例子的分录是： 借：现金/银行存款 400 ，借：应付职工薪酬——非货币性福利 600 ，贷：其他业务收入 1000 ；借：其他业务支出 500 ，贷：累计折旧 500 借：管理费用等 600 ，贷：应付职工薪酬——非货币性福利 600

提问人：1017744196 时间：2018-04-22 16:11:58
请教陈版，商誉算是以公允价值计量么？因为非同一控制形成的商誉，后续金额是不变的，应该算不上以公允价值计量吧？

回答人：chenyiwei
商誉的后续计量模式应该是“成本-减值准备”。